臺灣士林地方法院刑事裁定
111年度聲字第532號
聲  請  人  臺灣士林地方檢察署檢察官
受  刑  人  江冠賢




上列聲請人因受刑人數罪併罰有二裁判以上，聲請定其應執行之
刑（111年度執聲字第379號），本院裁定如下：
    主  文
江冠賢犯如附表所示之罪，有期徒刑部分應執行有期徒刑陸月，
罰金部分應執行罰金新臺幣參萬肆仟元，罰金如易服勞役，以新
臺幣壹仟元折算壹日。
    理  由
一、聲請意旨略以：受刑人江冠賢因犯洗錢防制法等案件，先後
    經判決確定如附表，應依刑法第53條、第51條第5款、第7款
    規定，定其應執行之刑，爰依刑事訴訟法第477條第1項聲請
    裁定。
二、按裁判確定前犯數罪者，併合處罰之；數罪併罰，有2裁判
    以上者，依刑法第51條之規定，定其應執行之刑；宣告多數
    有期徒刑者，於各刑中之最長期以上，各刑合併之刑期以下
    ，定其刑期，但不得逾30年；宣告多數罰金者，於各刑中之
    最多額以上，各刑合併之金額以下，定其金額，刑法50條第
    1項前段、第53條及第51條第5款、第7款分別定有明文。次
    按法律上屬於自由裁量之事項，有其外部性界限及內部性界
    限，並非概無拘束；數罪併罰有二裁判以上宣告多數有期徒
    刑者，依上開規定係採「限制加重原則」規範執行刑之法定
    範圍，為其定刑之外部界限，乃因一律將宣告刑累計執行，
    刑責恐將偏重而過苛，不符現代刑事政策及刑罰之社會功能
    ，而有必要透過定應執行刑程序，授權法官對被告本身及所
    犯各罪為總檢視，進行充分而不過度之評價，以妥適調整之
    （最高法院108年度台抗字第671號裁定意旨參照）。再按數
    罪併罰之案件，縱其中部分已執行完畢，如該數罪尚未全部
    執行完畢，仍應依刑法第53條之規定，定其應執行之刑，至
    於數罪併罰之數刑罰中有已執行完畢部分，嗣後與他罪合併
    定應執行刑，僅係確定後，由檢察官換發執行指揮書，就其
    先前已執行之有期徒刑部分，如何扣除之問題（最高法院10
    9年度台抗字第203號裁定意旨參照）。
三、經查，受刑人因違反洗錢防制法等案件，先後經本院判處如
    附表所示之罪，並均確定在案，且各罪均係於附表編號1所
    示判決確定日期（即民國111年2月8日）前所為（原聲請書
    附表編號1之「犯罪日期」欄誤載為「109年11月10日至109
    年11月11日」，應更正為「109年11月6日某時」；又原聲請
    書附表編號1之「偵查機關年度案號」欄應補充為如本裁定
    附表所示），有各該刑事判決書、臺灣高等法院被告前案紀
    錄表在卷可稽。又受刑人所犯如附表編號1所示之罪，其中
    併科罰金新臺幣30,000元部分業於111年4月20日繳納完畢，
    有臺灣士林地方檢察署繳納罰金通知單、自行收納款項收據
    各1份附卷可考，依照前開說明，亦無妨於本院就已執行完
    畢部分與餘罪定應執行刑。依此，聲請人依刑事訴訟法第47
    7條第1項之規定，以本院為犯罪事實最後判決之法院，聲請
    就附表所示各罪聲請定其應執行之刑，核屬正當，應予准許
    。從而，本院審酌受刑人所犯如附表所示各罪均係幫助犯洗
    錢罪，且附表編號1至2所示犯行之時間均係於109年11月至
    同年12月間所為，復考量各罪間之關聯性，與被告前科之關
    聯性、刑罰規範目的、罪數所反映之被告人格特性及整體犯
    罪非難評價等總體情狀，及本院前已寄送定應執行刑意見調
    查表予受刑人，請受刑人於收受後3日內表示意見，該意見
    調查表分別於111年5月23日送達於受刑人位於新北市○○區○○
    街00巷00號2樓之居所、於111年5月24日、111年5月25日各
    寄存送達於受刑人位於新北市○○區○○街000號5樓之居所及戶
    籍地址，然受刑人迄今尚未回覆其對應執行刑之意見等情節
    ，有本院送達證書3份在卷可稽（見本院卷第47至51頁），
    爰就受刑人所犯如附表所示各罪，就所處徒刑及罰金部分分
    別定其應執行之刑如主文所示，並就罰金部分諭知易服勞役
    之折算標準。
四、依刑事訴訟法第477條第1項，刑法第53條、第51條第5款、
    第7款、第42條第3項前段，裁定如主文。
中　　華　　民　　國　　111 　年　　6 　　月　　14　　日
                  刑事第三庭　法  官  葛名翔
以上正本證明與原本無異。
如不服本裁定，應於送達後5日內向本院提出抗告狀。
                              書記官  曾韻蒔
中　　華　　民　　國　　111 　年　　6 　　月　　14　　日
附表：受刑人江冠賢定應執行刑案件一覽表
編            號         1        2 　（以下空白）　 罪            名  洗錢防制法 洗錢防制法  宣     告     刑  有期徒刑5月，併科罰金新臺幣30,000元，罰金如易服勞役，以新臺幣1,000元折算1日 有期徒刑2月，併科罰金新臺幣8,000元，罰金如易服勞役，以新臺幣1,000元折算1日  犯   罪  日   期  109年11月6日某時 109年12月23日  偵   查  機   關 年   度  案   號  士林地檢110年度偵字第10732號、第11955號、第12226號、第12994號、第14020號、軍偵字第59號、臺灣雲林地方檢察署110年度偵字第7001號、第4399號、6994號、7366號 士林地檢110年度偵字第21294號  最  後 事實審 法  院 士林地院 士林地院   案  號 110年度金訴字第381號 111年度審金簡字第30號   判  決 日  期 111年1月6日 111年2月18日  確  定 判  決 法  院 士林地院 士林地院   案  號 110年度金訴字第381號 111年度審金簡字第30號   確  定 日  期 111年2月8日 111年4月6日  是否為得易科罰金、易服社會勞動之案件  徒刑不得易科罰金，得易服社會勞動，罰金得易服社會勞動及易服勞役 徒刑不得易科罰金，得易服社會勞動，罰金得易服社會勞動及易服勞役    備         註  士林地檢111年度執字第1231號（併科罰金部分已執行完畢） 士林地檢111年度執字第1915號